【裁判字號】    97,台上,3923
【裁判日期】    970821
【裁判案由】    偽造有價證券
【裁判全文】
最高法院刑事判決            九十七年度台上字第三九二三號
上  訴  人  甲○○
上列上訴人因偽造有價證券案件，不服台灣高等法院台中分院中
華民國九十四年十月十三日第二審判決（九十三年度上訴字第一
五○二號，起訴案號：台灣台中地方法院檢察署九十二年度偵字
第六五七○號），提起上訴，本院判決如下：
    主  文
上訴駁回。
    理  由
按刑事訴訟法第三百七十七條規定，上訴於第三審法院，非以判
決違背法令為理由，不得為之。是提起第三審上訴，應以原判決
違背法令為理由，係屬法定要件。如果上訴理由書狀並未依據卷
內訴訟資料，具體指摘原判決不適用何種法則或如何適用不當，
或所指摘原判決違法情事，顯與法律規定得為第三審上訴理由之
違法情形，不相適合時，均應認其上訴為違背法律上之程式，予
以駁回。本件原審經審理結果，認為上訴人甲○○偽造有價證券
等犯行，罪證明確，因認第一審判決依行為時即修正前刑法牽連
犯規定，從一重論處上訴人意圖供行使之用，而偽造有價證券罪
刑，為無不合，予以維持，駁回上訴人在第二審之上訴，已詳敘
其調查、取捨證據之結果及憑以認定犯罪事實之心證理由。並就
上訴人否認之供詞及其所辯各語認非可採，予以論述。系爭由上
訴人冒用乙○○名義所簽發，發票日期民國八十九年十二月八日
，面額新台幣十萬元之本票（下稱系爭本票），其背面除記載上
訴人之綽號「美琪」及其聯絡電話0000000000號外，另載有和美
鎮○○里○○路五巷十八號836347乙○○、0000000盧貞如、000
0000000 盧禹帆、振興大旅社等字樣，其字跡經法務部調查局鑑
定結果，雖認與上訴人及乙○○之字跡筆劃特徵均不相符，然依
證人鄭志鴻於原審審理時到庭結稱上開本票背面之字樣或係伊先
前僱用之人所記載，或係上訴人所寫，伊不知道等語，則上開本
票背面所載字樣，即未必由上訴人親自書寫，其係由鄭某僱用貸
放款項之人，依其口述記載，非無可能，是法務部調查局就上開
本票背面字跡之鑑定結果，尚不能認係對上訴人有利之證據，原
判決雖未特加說明不採之理由，然對判決既不生影響，即不屬於
判決理由必須記載之範圍，要無理由不備之違誤。證人乙○○雖
於九十一年十月三十一日警詢時供稱系爭本票係伊所簽發，向經
營地下錢莊之鄭志鴻借款等語，然渠嗣於偵查、第一審及原審審
理時到庭結證，迭次否認該筆錄記載之真實性，證稱伊當時係至
警局領取伊遭竊之身分證，警員告訴伊只要簽個名，將身分證領
回即可，筆錄係警員自己寫的，伊不知內容等語，而另證人鄭志
鴻亦一再證實，並當庭指認確係上訴人出面以系爭本票向伊借貸
無誤，此似徵卷附乙○○上開警詢筆錄所載，與實情不無出入。
原判決於理由內亦已說明警員童寶榤於原審結稱該乙○○之筆錄
係依盧女之供述所記載云云，與事實不符，不足為有利於上訴人
之認定，換言之，原審因之已否認乙○○上開警詢筆錄記載之真
實性，則其判決理由對此未再進一步予以敘明，要無理由不備之
違法。是上訴意旨以上情指摘原判決違背法令，均顯然於判決無
影響，皆不得執為上訴第三審之理由，核與法律規定得為第三審
上訴理由之違法情形，不相適合。而其餘上訴意旨，則係就屬原
審採證認事職權之行使及原判決已說明事項，徒憑己見，任意指
摘，且仍為單純事實之爭辯，均不能認係適法之第三審上訴理由
。依上揭說明，其上訴違背法律上之程式，應予駁回。原判決認
上訴人牽連犯刑法第三百二十條第一項之竊盜罪，核屬刑事訴訟
法第三百七十六條第二款所定不得上訴第三審之案件，其牽連之
重罪（偽造有價證券罪）上訴既不合法，無從為實體之判決，則
此輕罪部分亦無從適用審判不可分之原則，併為實體上審判，亦
應從程序上予以駁回。
據上論結，應依刑事訴訟法第三百九十五條前段，判決如主文。
中    華    民    國  九十七  年    八    月  二十一  日
                      最高法院刑事第四庭
                          審判長法官  張  淳  淙
                                法官  劉  介  民
                                法官  張  春  福
                                法官  蔡  彩  貞
                                法官  魏  新  和
      本件正本證明與原本無異
                                      書  記  官
中    華    民    國  九十七  年    八    月  二十七  日
                                                Ａ


司法院資訊處製作；財團法人民間司法改革基金會備份。
